Minutes et répertoires du notaire François MOUCHET, 24 décembre 1839 - 31 juillet 1873 (étude XX)
Archives nationales
- Répertoire(s) de François MOUCHET, 13 juillet 1839 - 28 avril 1880; MC/RE/XX/16 - MC/RE/XX/21
  - Répertoire. 1847, 22 mars - 1852, 10 janvier, 22 mars 1847 - 10 janvier 1852; MC/RE/XX/17
    - Inventaire après décès de Jean Pascal Quesnel, arrivé à Boulogne, le 17 août 1850, demeurant à Paris rue Feydeau, n° 11., 7 septembre 1850
      inventaire après décès; Boulogne-Billancourt (Hauts-de-Seine); Feydeau (rue); Quesnel, Jean Pascal
    - Inventaire après décès de Thérèse Françoise Hubert, épouse de Jacques François Prosper Pimparé, demeurant à Paris, rue de Lonchamps, n° 14., 16 septembre 1850
      inventaire après décès; Longchamp (rue de); Hubert, Thérèse Françoise; Pimparé, Jacques François Prosper
    - Inventaire après décès de Jean François Victor Ducerf, arrivé à Belleville, rue de la Villette, n° 22, le 16 février 1850., 4 octobre 1850
      inventaire après décès; Belleville (ancienne commune); Villette (rue de la); Ducerf, Jean François Victor
    - Inventaire après décès de François Michel Dié, arrivé à Paris, rue Neuve Coquenard, impasse de l'Ecole, n° 6, le 5 septembre 1850., 7 octobre 1850
      inventaire après décès; Ecole (impasse de l'); Neuve-Coquenard (rue); Dié, François Michel
    - Inventaire après décès de Marie Joseph Augustine Mionnet, veuve de Pierre Jospeh Eloi Mionnet, arrivé à Clichy, le 31 août 1850., 12 octobre 1850
      inventaire après décès; Clichy (Hauts-de-Seine); Mionnet, Marie Joseph Augustine; Mionnet, Pierre Jospeh Eloi
    - Inventaire après décès de Jean Henri Désiré Lecomte, employé, demeurant rue d'Anjou au Marais, n° 8, arrivé à Villemomble, le 22 septembre 1850., 22 octobre 1850
      inventaire après décès; Anjou-au-Marais (rue d'); Villemomble (Seine-Saint-Denis); Lecomte, Jean Henri Désiré
    - Inventaire après décès de M. Vuichard, arrivé à Paris, grande rue de Chaillot, n° 73, le 11 octobre 1850., 30 novembre 1850
      inventaire après décès; Chaillot (rue de); Vuichard, M.
    - Inventaire après décès de Claude Hippolyte Mercier, arrivé à Paris, rue de l'Eglise, n° 33, au gros caillou, le 16 octobre 1850., 2 décembre 1850
      inventaire après décès; Eglise (rue de l'); Mercier, Claude Hippolyte
    - Inventaire après décès de Félix Alexis Arvers, arrivé à Paris, le 7 novembre 1850, demeurant rue Neuve Saint-Nicolas, n° 58., 14 décembre 1850
      inventaire après décès; Neuve-Saint-Merri (rue); Arvers, Félix Alexis
    - Inventaire après décès de Marie Adélaïde Lemaire, veuve de Jacques Corneille Auguste Labalette, arrivé à Versailles, rue de l'Orangerie, n° 67, le 12 décembre 1850., 19 décembre 1850
      inventaire après décès; Versailles (Yvelines); Lemaire, Marie Adélaïde; Labalette, Jacques Corneille Auguste
    - Quittance, paiement de propriété, 10000f, Villabe (Essonne) Villoison., 4 janvier 1851
      Nom, qualité: (M.) Ricciardi, Joseph Napoleon.
      Domicile: Geneve (suisse).
      Nom, qualité: (M.) Briard-Villoison, Britannicus.
      Profession: medecin, Montbrison (Loire).
      Domicile: Montbrison (Loire)
      Attention: la cote du répertoire (de type ' MC/RE ') ne permet pas de consulter la minute de l'acte.
      Or celle-ci est rattachée matériellement à un autre acte conservé dans les minutes de ce même notaire pour la période de décembre 1847 (la date exacte de l'autre acte est mentionnée dans la colonne 'minutes' du répertoire du notaire).
      Il convient de rechercher la cote de la minute (de type ' MC/ET ') au niveau des articles (registre ou liasse) de minutes du notaire de la période chronologique ci-dessus mentionnée.
      L'accès aux images numérisées des pages du répertoire se fait au niveau de description supérieur (' Répertoire du notaire '), rubrique ' Consulter les archives numérisées associées '.
    - Decharge., 7 janvier 1851
      Nom, qualité: (M.) Jousset, Francois Victor.
      Profession: limonadier, Paris.
      Domicile: Paris (Paris) rue Notre-Dame-de-Lorette, 46.
      Nom, qualité: (M.) Jousset, Victor.
      Domicile: Rouille (Deux-Sèvres)
      Attention: la cote du répertoire (de type ' MC/RE ') ne permet pas de consulter la minute de l'acte. Il convient de rechercher la cote de la minute (de type ' MC/ET ') au niveau des articles (registre ou liasse) de minutes du notaire.
    - Quittance., 10 janvier 1851
      Profession: directeur de banque, Paris.
      Domicile: Paris (Paris) rue Richelieu, 15.
      Relations: directeur de l'intervenant 2.
      Nom: Comptoir de Garantie Pres Le Comptoir National D'Escompte.
      Nom, qualité: (M.) Grandjean, Pierre.
      Domicile: Mantes (Yvelines)
      Or celle-ci est rattachée matériellement à un autre acte conservé dans les minutes de ce même notaire pour la période de janvier 1850 (la date exacte de l'autre acte est mentionnée dans la colonne 'minutes' du répertoire du notaire).
    - Quittance, créance, 4000f., 10 janvier 1851
      Nom, qualité: (M.) Ecrette, Nicolas.
      Domicile: Batignolles (les) (Paris) rue de la Paix, 42.
    - Quittance, reglement de dettes, 1900f., 11 janvier 1851
      Nom, qualité: (M.) Desmouceaux, Clement Francois.
      Domicile: Paris (Paris) place du Louvre.
      Domicile: Paris (Paris) rue du Faubourg-St-Honore, 75
      Or celle-ci est rattachée matériellement à un autre acte conservé dans les minutes de ce même notaire pour la période de août 1834 (la date exacte de l'autre acte est mentionnée dans la colonne 'minutes' du répertoire du notaire).
    - Procuration., 17 janvier 1851
      Nom, qualité: (M.) Schwirtz.
      Domicile: Paris (Paris) rue de Douai, 4
    - Obligation, emprunt, 50000f., 18 janvier 1851
      Nom, qualité: (M.) Favieres de, Marie Guillaume Raoul.
      Domicile: Lille (Nord).
      Nom, qualité: (M.) Beauvais, Victor.
      Domicile: Paris (Paris) rue du Faubourg-St-Honore, 28
    - Donation partage, ratification., 18 janvier 1851
      Domicile: Marcq (Ardennes)
      Or celle-ci est rattachée matériellement à un autre acte conservé dans les minutes de ce même notaire pour la période de janvier 1851 (la date exacte de l'autre acte est mentionnée dans la colonne 'minutes' du répertoire du notaire).
    - Quittance, reglement de dette, 50000f., 18 janvier 1851
      Nom, qualité: (M.) Huillier, Francois Louis Charles.
      Domicile: Paris (Paris) rue Taitbout, 29.
      Domicile: Lille (Nord)
    - Mainlevee d'opposition., 18 janvier 1851
      Domicile: Paris (Paris) rue Sainte-Anne, 9
    - Quittance, reglement de dettes, 8928f., 21 janvier 1851
      Nom, qualité: (M.) Raimbaut, Jean Henry.
      Domicile: Paris (Paris) rue des Sts-Peres, 19.
      Nom, qualité: (M.) Lemaitre, Francois Alexandre.
      Domicile: Paris (Paris) rue Richelieu, 100
      Or celle-ci est rattachée matériellement à un autre acte conservé dans les minutes de ce même notaire pour la période de juin 1848 (la date exacte de l'autre acte est mentionnée dans la colonne 'minutes' du répertoire du notaire).
    - Decharge, depot., 22 janvier 1851
      Nom, qualité: (Mme ou Mlle) Mignaton.
      Or celle-ci est rattachée matériellement à un autre acte conservé dans les minutes de ce même notaire pour la période de septembre 1848 (la date exacte de l'autre acte est mentionnée dans la colonne 'minutes' du répertoire du notaire).
    - Quittance., 24 janvier 1851
      Nom, qualité: (M.) Giraud, Pierre.
      Domicile: Saint-Cast (Côtes-d'Armor) Fresnaie (la).
      Nom, qualité: (M.) Aubert, Nicolas Theodore.
      Domicile: Paris (Paris) rue de Lancry, 4
      Or celle-ci est rattachée matériellement à un autre acte conservé dans les minutes de ce même notaire pour la période de septembre 1849 (la date exacte de l'autre acte est mentionnée dans la colonne 'minutes' du répertoire du notaire).
    - Succession, liquidation., 28 janvier 1851
      Nom, qualité: (Mme ou Mlle) Roard de, Anne Julie.
      Nom, qualité: (M.) Roard de Clichy de, Jean Louis.
      Domicile: Paris (Paris) rue du Faubourg-Montmartre, 13
      Or celle-ci est rattachée matériellement à un autre acte conservé dans les minutes de ce même notaire pour la période de décembre 1850 (la date exacte de l'autre acte est mentionnée dans la colonne 'minutes' du répertoire du notaire).
    - Succession, partage., 28 janvier 1851
    - Quittance., 31 janvier 1851
      Nom, qualité: (Mme ou Mlle) Fournier, Marie Therese Antoinette.
      Domicile: Paris (Paris) rue du Paradis, 10.
      Nom, qualité: (M.) Fournier, Casimir.
      Domicile: Paris (Paris) rue de Provence, 16.
      Nom, qualité: (M.) Perrin, Jacques.
      Domicile: Paris (Paris) rue de Provence, 16
    - Prorogation., 3 février 1851
      Nom, qualité: (M.) Charpentier, Sixte Stanislas.
      Domicile: Paris (Paris) rue Saint-Etienne.
      Nom, qualité: (M.) Haenneres, Jean Michel Henri.
      Or celle-ci est rattachée matériellement à un autre acte conservé dans les minutes de ce même notaire pour la période de janvier 1846 (la date exacte de l'autre acte est mentionnée dans la colonne 'minutes' du répertoire du notaire).
    - Quittance, vente de maison, 5000f, Clichy (Hauts-de-Seine)., 5 février 1851
      Nom, qualité: (M.) Cousin, Victor Urbain Xavier.
      Nom, qualité: (Mme ou Mlle) Defresne, Marie.
      Nom, qualité: (M.) Lebert, Louis.
      Or celle-ci est rattachée matériellement à un autre acte conservé dans les minutes de ce même notaire pour la période de juin 1847 (la date exacte de l'autre acte est mentionnée dans la colonne 'minutes' du répertoire du notaire).
    - Succession, partage., 7 février 1851
      Nom, qualité: (M.) Rateron, Francois.
      Domicile: Paris (Paris) rue de Saint-Louis-en-l'Ile, 44
    - Proces verbal d'enchères, vente, créances, 20f., 17 février 1851
      Nom, qualité: (M.) Franquien, Alphonse.
      Profession: greffier du tribunal civil de la seine, Paris.
      Domicile: Paris (Paris) quai des Orfevres, 6.
      Relations: curateur à la succession vacante de l'intervenant 2.
      Nom, qualité: (M.) Leleu, Eloi.
      Domicile: Paris (Paris) rue de Provence, 22.
      Domicile: Batignolles (les) (Paris) rue Truffaut, 1
    - Tutelle, compte, approbation., 17 février 1851
      Nom, qualité: (Mme ou Mlle) Tombel, Victoire Henriette.
      Domicile: Paris (Paris) impasse Charlot, 6.
      Nom, qualité: (M.) Henry, Guillaume Francois.
      Relations: tuteur de l'intervenant 1
      Or celle-ci est rattachée matériellement à un autre acte conservé dans les minutes de ce même notaire pour la période de février 1851 (la date exacte de l'autre acte est mentionnée dans la colonne 'minutes' du répertoire du notaire).
    - Prorogation., 18 février 1851
      Nom, qualité: (M.) Mazel, Abel Gabriel Hilaire.
      Or celle-ci est rattachée matériellement à un autre acte conservé dans les minutes de ce même notaire pour la période de février 1846 (la date exacte de l'autre acte est mentionnée dans la colonne 'minutes' du répertoire du notaire).
    - Legs, decharge., 18 février 1851
      Nom, qualité: (Mme ou Mlle) Divoir, Alexandrine.
      Domicile: Paris (Paris) rue du Ponceau, 49.
      Nom, qualité: (M.) Lenoble, Jean Baptiste Francois.
      Nom, qualité: (M.) Poullain, Philippe Isidore Emmanuel.
      Domicile: Paris (Paris) rue du Faubourg-St-Martin, 94
      Or celle-ci est rattachée matériellement à un autre acte conservé dans les minutes de ce même notaire pour la période de septembre 1850 (la date exacte de l'autre acte est mentionnée dans la colonne 'minutes' du répertoire du notaire).
    - Convention., 24 février 1851
      Nom, qualité: (M.) Desbouilloux, Alexis.
      Nom, qualité: (M.) Eiguel, Auguste.
      Domicile: Paris (Paris) rue Montmartre, 164
    - Prorogation, paiment de dettes., 27 février 1851
      Domicile: Paris (Paris) rue du Grand-Chantier, 1.
      Nom, qualité: (M.) Potet, Theodore Joseph.
      Domicile: Paris (Paris) rue Sainte-Avoye, 38.
      Nom, qualité: (M.) Coquerel, Henry Edouard.
      Domicile: Paris (Paris) rue Montmartre, 28.
      Nom, qualité: (M.) Godeby, Jules Pierre.
      Domicile: Paris (Paris) rue de Lourcine, 4
      Or celle-ci est rattachée matériellement à un autre acte conservé dans les minutes de ce même notaire pour la période de juillet 1846 (la date exacte de l'autre acte est mentionnée dans la colonne 'minutes' du répertoire du notaire).
    - Obligation, emprunt, 10000f., 27 février 1851
      Nom, qualité: (M.) Corbineau, Eugene Marie Hercule.
      Domicile: Paris (Paris) avenue Montaigne, 77.
      Nom, qualité: (M.) Pector, Anatole Nicolas.
      Domicile: Paris (Paris) rue Favart, 2
      Or celle-ci est rattachée matériellement à un autre acte conservé dans les minutes de ce même notaire pour la période de février 1850 (la date exacte de l'autre acte est mentionnée dans la colonne 'minutes' du répertoire du notaire).
    - Autorisation., 6 mars 1851
      Nom, qualité: (M.) Gibot, Jean.
      Domicile: Paris (Paris) rue de l'Hotel-de-Ville, 128.
      Nom, qualité: (Mme ou Mlle) Legrand, Marie Louise.
      Domicile: Paris (Paris) rue de l'Hotel-de-Ville, 128
    - Decharge., 6 mars 1851
      Nom, qualité: (M.) Saubade, Jean Baptiste.
      Domicile: Paris (Paris) rue Neuve-des-Mathurins, 89.
      Nom, qualité: (M.) Froment.
      Profession: avoué (ancien), Limoges (Haute-Vienne).
      Domicile: Limoges (Haute-Vienne)
    - Autorisation., 6 mars 1851
      Nom, qualité: (M.) Rigeaud, Jean.
      Domicile: Paris (Paris) rue des Nonnaindieres, 35.
      Nom, qualité: (Mme ou Mlle) Leraton, Francoise.
      Domicile: Paris (Paris) rue des Nonnaindieres, 35
    - Quittance, reglement de dettes., 6 mars 1851
      Nom, qualité: (M.) Raphet, Honore Marie.
      Domicile: Paris (Paris) rue de Verneuil, 12.
      Nom, qualité: (Mme ou Mlle) Krintey, Anne Madeleine.
      Domicile: Paris (Paris) rue Sainte-Marguerite, 32.
      Nom, qualité: (M.) Gilaire, Henri.
      Domicile: Paris (Paris) rue Sainte-Marguerite, 32
    - Decharge., 10 mars 1851
      Nom, qualité: (Mme ou Mlle) Bem, Adelaide Josephine Joseph.
    - Société, dissolution, dépôt de pieces, pieces de publication pour commerce de fleurs artificielles., 10 mars 1851
    - Decharge., 10 mars 1851
      Nom, qualité: (M.) Lenalorel de La Haichois, Charles Jean.
      Domicile: Paris (Paris) rue Basse-du-Rempart, 32.
      Nom, qualité: (M.) Deschiens
    - Quittance., 21 mars 1851
      Nom, qualité: (M.) Lemousin de Saint-Germain, Theobalde.
      Nom, qualité: (Mme ou Mlle) Bemcoud, Marie Therese.
      Domicile: Paris (Paris) rue de Clichy, 20.
      Nom, qualité: (M.) Dequeu de Beauval, Charles.
      Domicile: Paris (Paris) rue de Clichy, 20
      Or celle-ci est rattachée matériellement à un autre acte conservé dans les minutes de ce même notaire pour la période de mai 1850 (la date exacte de l'autre acte est mentionnée dans la colonne 'minutes' du répertoire du notaire).
    - Decharge., 24 mars 1851
      Nom, qualité: (M.) Robert, Claude Victor.
      Domicile: Neuilly-sur-Seine (Hauts-de-Seine).
    - Quittance, reglement de dettes, 6000f., 26 mars 1851
      Nom, qualité: (M.) Gasselin, Laurent Camille.
      Domicile: Paris (Paris) boulevard Montmarnasse, 148.
      Nom, qualité: (M.) Cancalon, Francois.
      Domicile: Paris (Paris) avenue de l'Observatoire, 20
      Or celle-ci est rattachée matériellement à un autre acte conservé dans les minutes de ce même notaire pour la période de décembre 1845 (la date exacte de l'autre acte est mentionnée dans la colonne 'minutes' du répertoire du notaire).
    - Decharge., 29 mars 1851
      Nom, qualité: (M.) Marliani de, Emmanuel Joseph Marie Francois-De-Paule Anaclet.
      Domicile: Madrid (espagne).
      Nom, qualité: (M.) Ducloux, Ferdinand Louis.
      Domicile: Paris (Paris) rue de Choiseul, 16
    - Quittance, reglement de dettes, 4242f., 31 mars 1851
      Or celle-ci est rattachée matériellement à un autre acte conservé dans les minutes de ce même notaire pour la période de octobre 1848 (la date exacte de l'autre acte est mentionnée dans la colonne 'minutes' du répertoire du notaire).
    - Vente, compte., 2 avril 1851
      Domicile: Coulommes (Seine-et-Marne).
      Nom, qualité: (Mme ou Mlle) Derue, Marie.
      Domicile: Coulommes (Seine-et-Marne)
      Or celle-ci est rattachée matériellement à un autre acte conservé dans les minutes de ce même notaire pour la période de mars 1851 (la date exacte de l'autre acte est mentionnée dans la colonne 'minutes' du répertoire du notaire).
    - Succession, consentement., 3 avril 1851
    - Mainlevee, hypotheque., 4 avril 1851
      Nom, qualité: (M.) Maiguie, Francois.
      Domicile: Paris (Paris) rue Bergere, 34.
      Nom, qualité: (M.) Valette, Barthelemy.
      Or celle-ci est rattachée matériellement à un autre acte conservé dans les minutes de ce même notaire pour la période de janvier 1844 (la date exacte de l'autre acte est mentionnée dans la colonne 'minutes' du répertoire du notaire).
    - Quittance., 7 avril 1851
      Nom, qualité: (M.) Basseux, Jean Baptiste.
      Domicile: Paris (Paris) rue de la Chaussée-d'Antin, 41.
      Nom, qualité: (M.) Loerainx, Edouard Marie Felix.
      Domicile: Paris (Paris) rue Sainte-Anne, 51
    - Proces verbal d'enchères, vente, créance en nue propriété de 5714f, 3100f., 7 avril 1851
      Domicile: Valenciennes (Nord).
      Nom, qualité: (personne morale) Société Des Nus-Proprietaires
      Or celle-ci est rattachée matériellement à un autre acte conservé dans les minutes de ce même notaire pour la période de avril 1851 (la date exacte de l'autre acte est mentionnée dans la colonne 'minutes' du répertoire du notaire).
    - Succession, inventaire apres décès., 7 avril 1851
      Domicile: Paris (Paris) rue l'Eveque, 1
    - Decharge, dépôt, somme 3085f., 11 avril 1851
    - Succession, dépôt de pieces., 14 avril 1851
      Nom, qualité: (M.) Ducerf, Jean Francois Victor.
    - Decharge, depot., 17 avril 1851
      Nom, qualité: (Mme ou Mlle) Bardy.
    - Obligation, emprunt, 2000f., 22 avril 1851
      Nom, qualité: (M.) Watelet, Jean Baptiste.
      Domicile: Moulins (Allier).
      Nom, qualité: (M.) Watelet, Pierre Felix.
      Relations: père de l'intervenant 1.
      Nom, qualité: (M.) Huillier, Charles Pierre Paul.
    - Decharge, loyer., 22 avril 1851
      Nom, qualité: (M.) Pourrain Dit Lelique.
      Nom, qualité: (M.) Pourrain, Jean.
    - Quittance, reglement de dettes, 30461f., 28 avril 1851
      Nom, qualité: (M.) Huillier, Francois Louis Charles Pierre.
      Nom, qualité: (M.) Luicelle.
      Domicile: Paris (Paris) Cite Trevise, 22.
      Nom, qualité: (M.) Dumond.
      Domicile: Dammartin
    - Mariage, dépôt de pieces., 30 avril 1851
      Domicile: Melun (Seine-et-Marne)
    - Succession, decharge., 4 mai 1851
    - Proces verbal d'enchères, remise, fonds de commerce(3), mise à prix, 41000f, Paris (Paris) rue l'Eveque, 1 X cour-Fontaine., 10 mai 1851
      Nom, qualité: (personne morale) Gualieu (hoirs)
    - Decharge., 14 mai 1851
      Nom, qualité: (M.) Malepeyre, Francois.
      Domicile: Paris (Paris) rue Saint-Honore, 293.
      Nom, qualité: (M.) Auclaux.
      Profession: notaire
    - Decharge, somme, 1213f., 16 mai 1851
    - Proces verbal, fonds de commerce (3)mise à prix, 41000f, Paris (Paris) rue l'Eveque, 1 X cour-Fontaine, 2., 19 mai 1851
    - Quittance, depot., 20 mai 1851
    - Proces verbal d'enchères, remise, fonds de commerce (3)mise à prix, 41000f, Paris (Paris) rue l'Eveque, 1 X cour-Fontaine, 2., 22 mai 1851
    - Proces verbal d'enchères, remise, adjudication d'un fonds de commerce mise à prix, 3000f, Paris (Paris) rue de Seine-St-Germain, 81., 24 mai 1851
      Profession: marchande de nouveautes, Paris.
      Or celle-ci est rattachée matériellement à un autre acte conservé dans les minutes de ce même notaire pour la période de mai 1851 (la date exacte de l'autre acte est mentionnée dans la colonne 'minutes' du répertoire du notaire).
    - Ratification., 27 mai 1851
      Nom, qualité: (M.) Cornu, Pierre.
      Domicile: Paris (Paris) boulevard des Filles-du-Calvaire, 2.
      Nom, qualité: (Mme ou Mlle) Carbonnier, Heloise Clemence.
      Domicile: Paris (Paris) boulevard des Filles-du-Calvaire, 2
    - Obligation, declaration, cautionnement, 5000f., 27 mai 1851
    - Procuration., 27 mai 1851
      Domicile: Paris (Paris) rue de Richelieu, 62.
      Nom, qualité: (Mme ou Mlle) Repond, Madeleine Adelaide.
      Domicile: Paris (Paris) rue de Richelieu, 26
    - Testament, depot., 28 mai 1851
      Domicile: Paris (Paris) rue Neuve des-Capucines, 18
    - Prorogation, delai de reglement de dette, 30000f., 1er juin 1851
      Nom, qualité: (M.) Mazet, Cesaire.
      Domicile: Paris (Paris) rue des Gres-Sorbonne, 9bis
      Or celle-ci est rattachée matériellement à un autre acte conservé dans les minutes de ce même notaire pour la période de avril 1846 (la date exacte de l'autre acte est mentionnée dans la colonne 'minutes' du répertoire du notaire).
    - Decharge, compte de tutelle., 4 juin 1851
      Domicile: Paris (Paris) rue de l'Hotel-de-Ville, 32.
      Domicile: Paris (Paris) rue Faitbout, 21
    - Proces verbal d'enchères, vente, fonds de commerce (3), 11000f, Paris (Paris) rue l'Eveque, 1 X cour-Fontaine, 2., 5 juin 1851
      Nom, qualité: (M.) Dauzier, Felix.
      Domicile: Paris (Paris) rue des Filles-du-Calvaire, 6
    - Quittance, d'adjudication fonds de commerce (3), 8825f, Paris (Paris) rue l'Eveque, 1 X cour-Fontaine, 2., 7 juin 1851
    - Decharge., 10 juin 1851
      Nom, qualité: (Mme ou Mlle) Jacquemond, Marie Judith.
      Domicile: Paris (Paris) rue Chauchat, 14.
      Nom, qualité: (M.) Rosset, Jean Hippolyte.
      Domicile: Paris (Paris) rue Vivienne, 48
    - Quittance, reglement de dette, 1567., 20 juin 1851
      Nom, qualité: (M.) Comartin, Octave Jean Louis.
      Domicile: Paris (Paris) rue Bergere, 18.
      Nom, qualité: (M.) Dardelle, Edme Theodore.
      Domicile: Paris (Paris) rue des Martyrs, 12
    - Société, dissolution, dépôt, commerce de lingerie., 21 juin 1851
    - Quittance, reglement de dette, 8060f., 21 juin 1851
      Nom, qualité: (M.) Gallard, Jean Francois Xavier.
      Domicile: Paris (Paris) rue Poissonniere, 14.
      Nom, qualité: (Mme ou Mlle) Begos, Suzanne Louise Elisabeth.
      Domicile: Batignolles (les) (Paris) rue du Boulevard, 14.
      Nom, qualité: (M.) Villemin, Jean Claude.
      Domicile: Batignolles (les) (Paris) rue du Boulevard, 14
      Or celle-ci est rattachée matériellement à un autre acte conservé dans les minutes de ce même notaire pour la période de août 1838 (la date exacte de l'autre acte est mentionnée dans la colonne 'minutes' du répertoire du notaire).
    - Quittance, reglement de dette, 83264f., 23 juin 1851
      Nom, qualité: (M.) Lolley, Francois Seraphin.
      Domicile: Trie-Chateau (Oise).
      Or celle-ci est rattachée matériellement à un autre acte conservé dans les minutes de ce même notaire pour la période de octobre 1850 (la date exacte de l'autre acte est mentionnée dans la colonne 'minutes' du répertoire du notaire).
    - Succession, inventaire apres décès., 28 juin 1851
    - Quittance, reglement de dette, 199f., 12 juillet 1851
      Nom, qualité: (M.) Gruollier, Francois Charles.
      Domicile: Batignolles (les) (Paris) rue Truffaut, 26.
      Nom, qualité: (Mme ou Mlle) Bagot, Suzanne Louise Constance Elisabeth.
    - Succession, execution testamentaire, consentement., 21 juillet 1851
      Or celle-ci est rattachée matériellement à un autre acte conservé dans les minutes de ce même notaire pour la période de juin 1851 (la date exacte de l'autre acte est mentionnée dans la colonne 'minutes' du répertoire du notaire).
    - Quittance, paiement d'immeubles., 21 juillet 1851
    - Depot., 22 juillet 1851
      Nom, qualité: (M.) Roard de Clichy, Augustin Jean Louis.
    - Mariage, dépôt de pieces., 29 juillet 1851